【裁判字號】    95,易,834
【裁判日期】    950613
【裁判案由】    竊盜
【裁判全文】
臺灣高雄地方法院刑事判決               95年度易字第834號
公  訴  人  臺灣高雄地方法院檢察署檢察官
被      告  丁○○
                    （現於台灣高雄第二監獄執行中）
上列被告因竊盜案件，經檢察官提起公訴（95年度偵字第8950號
），及移送併辦（95年度偵字第13829 號），本院合議庭裁定由
受命法官獨任進行簡式審判程序，茲判決如下：
    主  文
丁○○共同連續竊盜，累犯，處有期徒刑柒月。扣案之鑰匙壹支
，沒收。
    事  實
一、丁○○前於民國93年間，因竊盜案件，經本院以93年度簡字
    第6246號判決判處有期徒刑5 月確定，甫於94年9 月2 日縮
    刑期滿執行完畢。詎仍不知悔改，復基於意圖為自己不法所
    有之概括犯意，連續於下列時、地竊取財物：
    (一)與曾志偉（另案由本院審理中）共同基於意圖為自己不法
      所有之犯意聯絡，於95年2 月28日晚上9 時許，共同至丙
      ○○位於高雄縣梓官鄉○○村○○路260 巷24號1 樓販賣
      烏魚子之商店，趁丙○○返家洗澡之際，因見該處鐵捲門
      未拉下，遂由丁○○在外把風，而由曾志偉入內徒手竊取
      丙○○所有之烏魚子100 塊共約25台斤（價值約新臺幣35
      ,000 元） ，得手後變賣現金新臺幣（下同）6,000 元，
      由二人朋分花用殆盡，嗣經警循線查獲始知悉上情。
    (二)於95年3 月20日上午10時許，在高雄縣梓官鄉○○村○○
      路6 號前，持其所有之鑰匙1 支，啟動戊○○所有之車牌
      號碼OIW-660 號重型機車1 部（價值約新臺幣10,000元）
      而竊取之，得手後隨即騎離現場，並留為供己代步之用。
    (三)於95年3 月20日上午11時許，丁○○騎乘上開竊得機車行
      經高雄市○○區○○路某處時，因該機車汽油耗盡，遂將
      之棄置路旁，再持其所有之前開鑰匙1 支，在高雄市○○
      區○○路93之3 號前，啟動陳金來所有而由乙○○使用之
      車牌號碼PWC-788 號重型機車1 部（價值約新臺幣5,000
      元）而竊取之，得手後隨即騎離現場，並留為供己代步之
      用。嗣於同日晚上8 時15分許，丁○○騎乘上開竊得機車
      行經高雄縣梓官鄉○○路508 巷巷口時為警查獲，並當場
      扣得車牌號碼PWC-788 號重型機車1 部及上揭鑰匙1 支，
      嗣經丁○○帶同警方至高雄市○○區○○路路旁尋獲並扣
      得車牌號碼OIW-660 號重型機車1 部，始查知上情。
二、案經高雄縣政府警察局岡山分局報請臺灣高雄地方法院檢察
    官偵查起訴及移送併辦。
    理  由
一、本案被告丁○○所犯係死刑、無期徒刑、最輕本刑為3 年以
    上有期徒刑以外之罪，其於準備程序就前揭被訴事實為有罪
    之陳述，經受命法官告知簡式審判程序之旨，並聽取其與公
    訴人之意見後，本院認無不得或不宜改依簡式審判程序進行
    之處，爰依刑事訴訟法第273 條之1 第1 項、第284 條之1
    規定，裁定本件由受命法官獨任進行簡式審判程序，合先敘
    明。
二、上揭犯罪事實，業據被告丁○○於本院審理中坦承不諱（本
    院卷第27、40、41頁參照），並有下列事證可資佐證：
    (一)犯罪事實欄一(一)之犯罪事實，業據證人即被害人丙○○於
      警詢中證述明確（95年度偵字第13829 號卷所附警卷第6
      、7 頁參照），核與證人即另案被告曾志偉於警詢中所證
      述之情節相符（同警卷第1 至3 頁參照）。
    (二)犯罪事實欄一(二)之犯罪事實，業據證人即被害人戊○○於
      警詢中證述綦詳（95年度偵字第8950號卷所附警卷第10、
      11頁參照），並有扣押筆錄暨扣押物品目錄表1 份（同上
      警卷第16至18、20頁參照）、贓物認領保管單1 紙（同上
      警卷第26頁參照）、犯罪工具照片1 幀（同上警卷第27頁
      參照）、車輛尋獲電腦輸入單1 紙（同上警卷第30頁參照
      ）及車輛協尋電腦輸入單1 紙（同上警卷第31頁參照）附
      卷可參。
    (三)犯罪事實欄一(三)之犯罪事實，業據證人乙○○於警詢中證
      述詳確（同上警卷第9 頁參照），並有扣押筆錄暨扣押物
      品目錄表1 份（同上警卷第12至14頁參照）、贓物認領保
      管單1 紙（同上警卷第25頁參照）、犯罪工具照片1 幀（
      同上警卷第27頁參照）、車輛尋獲電腦輸入單1 紙（同上
      警卷第28頁參照）及車輛協尋電腦輸入單1 紙（同上警卷
      第29頁參照）在卷可據。
    (四)從而，被告上開自白與事實相符，自可採為認定事實之證
      據。綜上所述，本案事證明確，被告3 次竊盜犯行，均洵
      堪認定，應依法論科。
三、按刑法第338 條（即現行法第320 條）第1 項第1 款之竊盜
    罪，必須有夜間侵入或隱匿其內之行為，而所侵入或隱匿者
    ，又須他人之住宅或他人居住之建築物，始合於該款犯罪之
    成立要件（最高法院23年上字第2540號判例意旨參照）。查
    關於犯罪事實欄一(一)部分，與被告具犯意聯絡之另案被告曾
    志偉係趁被害人丙○○返家洗澡之際，侵入被害人販賣烏魚
    子之商店行竊，足徵該處並非被害人之住宅，亦非夜間有人
    居住之建築物，是被告此部分之犯行即與夜間侵入住宅或有
    人居住之建築物竊盜罪構成要件尚屬有間。是核被告丁○○
    所為，均係犯刑法第320 條第1 項普通竊盜罪；移送併辦意
    旨認被告就犯罪事實欄一(一)部分係犯刑法第321 條第1 項第
    1 款加重竊盜罪，尚有未洽，併此敘明。被告就上開犯罪事
    實欄一(一)部分之犯行，與另案被告曾志偉間，有犯意聯絡及
    行為分擔，應論以共同正犯。被告前後三次竊盜犯行，時間
    緊接，均觸犯構成要件相同之罪，顯係基於概括犯意反覆為
    之，為連續犯，應依刑法第56條之規定，以情節較重之犯罪
    事實欄一(一)之普通竊盜罪論以一罪，並加重其刑。另上開犯
    罪事實欄一(二)(三)部分（即移送併辦部分），雖未經檢察官起
    訴，然該部分犯行既與本案起訴部分有連續犯之裁判上一罪
    關係，且經檢察官移送併案審理，本院自得加以審判，併此
    敘明。查被告前於93年間，因竊盜案件，經本院以93年度簡
    字第6246號判決判處有期徒刑5 月確定，甫於94年9 月2 日
    縮刑期滿執行完畢之事實，有臺灣高等法院被告前案紀錄表
    及本院被告院內索引卡紀錄表各1 份在卷可查，其於5 年內
    再犯有期徒刑以上之本罪，為累犯，應依刑法第47條之規定
    加重其刑，並遞加之。爰審酌被告正值青壯，因貪慾圖利，
    不思以合法正當途徑賺取生活所需，竟恣意竊取他人財物變
    賣金錢，復僅為代步之用，任意竊取他人機車，對他人財產
    安全已生危害，且對他人生活造成莫大不便，又被告前已有
    竊盜前科經判刑確定服刑完畢，已如前述，其再犯本件竊盜
    犯行，顯然毫無悔改之意，本應從重量刑，然念及其犯後坦
    承全部犯行，犯後態度良好，部分竊得物品業經被害人取回
    ，被害人所受損害略微減輕，及被告所竊取之財物總值約21
    ,000 元 等一切情狀，量處如主文所示之刑，以資懲戒。至
    扣案之鑰匙1 支，係被告所有供被告犯罪所用之物，業據被
    告供明在卷，爰依刑法第38條第1 項第2 款之規定，併予宣
    告沒收。
據上論斷，應依刑事訴訟法第273 條之1 第1 項、第284 條之1
、第299 條第1 項前段，刑法第28條、第56條、第320 條第1 項
、第47條、第38條第1 項第2 款，罰金罰鍰提高標準條例第1 條
前段，判決如主文。
本案經檢察官甲○○到庭執行職務。
中    華    民    國    95    年     6    月    13    日
                  刑事第四庭  法  官 陳振嘉
如不服本判決，應於收受送達後10日內向本院提出上訴書狀。
以上正本證明與原本無異。
中    華    民    國    95    年    6     月    13    日
                              書記官 顏宗貝
附錄本案判決論罪科刑法條全文：
刑法第321 條第1 項第1 款
犯竊盜罪而有左列情形之一者，處6月以上5 年以下有期徒刑：
一、於夜間侵入住宅或有人居住之建築物、船艦或隱匿其內而犯
    之者。


司法院資訊處製作；財團法人民間司法改革基金會備份。
